臺灣臺北地方法院刑事判決　　　　　　　 96年度訴字第851號
公　訴　人　臺灣臺北地方法院檢察署檢察官
被　　　告　甲○○
　　　　　　　　　　（現另案在臺灣臺北監獄執行中）
上列被告因違反毒品危害防制條例案件，經檢察官提起公訴（96
年度毒偵字第1482號），因被告於準備程序中對犯罪事實為有罪
之陳述，經告以簡式審判之意旨，並聽取當事人之意見後，經本
院合議庭裁定由受命法官獨任進行簡式審判程序，判決如下：
    主    文
甲○○施用第一級毒品，處有期徒刑壹年。扣案第一級毒品海洛
因壹包（淨重零點零六公克）、第二級毒品甲基安非他命貳包（
總淨重零點壹參公克、驗餘剩零點壹貳公克）均沒收銷燬之；安
非他命吸食器壹組、電子磅秤壹台、分撥杓壹支均沒收。
    犯罪事實
一、甲○○前於民國八十九年間因施用第二級毒品案件，經本院
    以八十九年度毒聲字第二五九五號裁定送勒戒處所觀察、勒
    戒後，因無繼續施用毒品之傾向，於九十年十月五日執行完
    畢予以釋放，經臺灣臺北地方法院檢察署檢察官以九十年度
    毒偵緝字第二五六號為不起訴之處分確定。嗣於九十一年間
    又因施用第二級毒品案件，經本院以九十一年度毒聲字第一
    六五九號裁定令入戒治處所施以強制戒治一年，經評估認無
    繼續強制戒治之必要，經本院以九十二年度毒聲字第八五六
    號裁定停止戒治，所餘戒治期間交付保護管束，於九十二年
    五月二十六日停止戒治予以釋放，保護管束於同年十二月十
    二日期滿，強制戒治視為執行完畢。詎其竟又於強制戒治執
    行完畢釋放後五年以內，即九十五年八月二十九日為警採尿
    時起往前回溯二十六小時內之某時，在臺北市○○區○○路
    一段一六八號十二樓一二○六室，使用其所有之電子磅秤確
    認重量後，再以其所有之分撥杓將第一級毒品海洛因及第二
    級毒品甲基安非他命置於玻璃球內，以火燒烤產生煙霧之方
    式而施用第一級毒品海洛因與第二級毒品安非他命。嗣於九
    十五年八月二十九日十六時許，在上址前為警查獲，並當場
    扣得第一級毒品海洛因一包（淨重○點○六公克）、第二級
    毒品甲基安非他命二包（總淨重○點一三公克、驗餘剩○點
    一二公克）、安非他命吸食器一組、電子磅秤一台、分撥杓
    一支，並為其採集尿液送請化驗後，始查悉上情。
二、案經臺北市政府警察局大安分局報請臺灣臺北地方法院檢察
    署檢察官偵查起訴，並經本院合議庭裁定由受命法官獨任進
    行簡式審判程序。
    理    由
一、訊據被告甲○○對於上開施用第一級毒品海洛因，以及施用
    第二級毒品甲基安非他命之犯行均坦承不諱，而被告為警採
    集尿液送請化驗，經施以酵素免疫分析法（ＥＩＡ）初步檢
    驗，均呈現鴉片類與安非他命類陽性檢驗結果，再施以氣相
    層析質譜儀法（ＧＣ／ＭＳ）確認檢驗後，亦呈現嗎啡、可
    待因與安非他命、甲基安非他命陽性反應之檢驗結果等情，
    則有臺北市政府警察局偵辦毒品案件尿液檢體委驗單一紙、
    臺灣尖端先進生技醫藥股份有限公司九十五年九月六日濫用
    藥物檢驗報告一紙、結文一紙附卷可稽（偵查卷第十五頁至
    第十七頁）。另被告經搜索當場為警扣得其所有之玻璃吸食
    器一組、電子磅秤一台、分撥杓一支，以及白色粉末一包（
    淨重○點○六公克）、白色透明結晶體二包（總淨重○點一
    三公克、驗餘剩○點一二公克）之事實，亦有自願受搜索同
    意書一紙、臺北市政府警察局大安分局扣押筆錄、扣押物品
    目錄表、扣押物品照片在卷可憑（九十五年度毒偵字第二三
    四○號偵查卷第十八頁至第二十二頁、第二十六頁至第二十
    七頁）。而扣案之白色粉末一包（淨重○點○六公克）送請
    施以化學呈色法及氣相層析質譜儀分析法鑑定後，確認含有
    第一級毒品海洛因成分，有法務部調查局九十五年十月八日
    調科壹字第○九五二三○二四一四○號鑑定書一紙可參（偵
    查卷第二十五頁），另扣案之白色透明結晶體二包（總淨重
    ○點一三公克、驗餘剩○點一二公克），經檢驗後則確認含
    有第二級毒品甲基安非他命成分等情，亦有臺北市政府警察
    局九十五年十一月六日北市鑑毒字第六五三號鑑驗通知書一
    紙可查（偵查卷第二十頁）。且海洛因係嗎啡經化學合成之
    半人工合成品，其藥（毒）性高於嗎啡，經吸食或注射進入
    人體，藉由化學代謝系統之新陳代謝，分解成藥（毒）性較
    低之嗎啡，由尿液排泄出人體，故於尿液中以嗎啡成分檢出
    ，此有憲兵司令部七十九年六月一日鑑驗字第○二七三號
    函、八十年六月十七日鑑驗字第二八一五號函、暨法務部
    調查局八十年三月二十八日發技一字第一八九八號函可稽
    。另嗎啡經注射入人體後，百分之九十以上於二十六小時內
    自尿中排出，國外曾有文獻報導注射二十毫克之嗎啡硫酸鹽
    ，其嗎啡之平均可檢出時限約為四十五小時，此亦有行政院
    衛生署藥物食品檢驗局八十一年九月八日藥檢一字第八一
    一四八八五號函可參。而甲基安非他命經口服投與後約百分
    之七十於二十四小時內自尿中排出，約百分之九十於九十六
    小時內自尿中排出，其檢出與投與方式、投與量、個人體質
    、採尿時間與檢測儀器之精密度等諸多因素有關，因此僅憑
    尿液中呈安非他命陽性反應，並無法確實推算吸食時間距採
    尿時間長短，唯依上開資料推斷，最長可能不會超過四日（
    即九十六小時），此業經行政院衛生署藥物食品檢驗局八十
    一年二月八日藥檢壹字第一五七號函示明確。至於被告於
    九十二年五月二十六日停止強制戒治予以釋放等情，則有臺
    灣高等法院被告全國前案紀錄表一份在卷可參。被告上開任
    意性之自白，經前揭證據補強後，應認與事實相符，而得作
    為認定被告犯罪之證據。本案事證明確，被告犯行堪以認定
    ，應依法論科。
二、查海洛因與甲基安非他命分別屬於毒品危害防制條例第二條
    第二項第一款、第二款所規定之第一級、第二級毒品，核被
    告施用海洛因與甲基安非他命之行為，分別係犯毒品危害防
    制條例第十條第一項、第二項之施用第一級毒品罪與施用第
    二級毒品罪。其持有第一級毒品海洛因與第二級毒品甲基安
    非他命之目的，在於供己吸食，其施用毒品前持有毒品之低
    度行為，應為施用毒品之高度行為所吸收，不另論罪。其以
    同一次之施用行為，同時觸犯施用第一級毒品罪與施用第二
    級毒品罪，為想像競合犯，應依刑法第五十五條規定從一重
    之施用第一級毒品罪處斷。爰審酌被告素行不佳，前已因施
    用毒品案件經法院裁定施以觀察勒戒、強制戒治後，仍無法
    戒除毒癮，竟又再施用毒品，顯見其自制性薄弱、無法抗拒
    毒品之誘惑，且施用毒品除戕害己身健康之外、更造成社會
    上毒品流通、犯罪所生危害非輕，惟被告已坦承犯行，表示
    悔悟，犯後態度良好，及其生活狀況與智識程度等一切情狀
    ，量處如主文所示之刑。扣案第一級毒品海洛因一包（淨重
    ○點○六公克）、第二級毒品甲基安非他命二包（總淨重○
    點一三公克、驗餘剩○點一二公克），均應依毒品危害防制
    條例第十八條第一項前段規定沒收銷燬之；而扣案之安非他
    命吸食器一組、電子磅秤一台、分撥杓一支，均為被告所有
    供犯罪所用之物，業據其供陳在卷，亦應依法宣告沒收。
據上論斷，應依刑事訴訟法第二百七十三條之一第一項、第二百
九十九條第一項前段，毒品危害防制條例第十條第一項、第二項
、第十八條第一項前段，刑法第十一條前段、第五十五條、第三
十八條第一項第二款，判決如主文。
本案經檢察官王志超到庭執行職務
中　　華　　民　　國　　96　　年　　7 　　月　　13　　日
　　　　　　　　　刑事第七庭  法　官　余明賢
以上正本證明與原本無異。
如不服本判決，應於判決送達後10日內，向本院提出上訴狀。
　　　　　　　　　　　　　　　書記官　葉潔如
中　　華　　民　　國　　96　　年　　7 　　月　　13　　日
附錄本案論罪科刑法條全文
毒品危害防制條例第十條
施用第一級毒品者，處六月以上五年以下有期徒刑。
施用第二級毒品者，處三年以下有期徒刑。
